臺灣高雄地方法院刑事判決　　　　　　　94年度訴字第569號
公　訴　人　臺灣高雄地方法院檢察署檢察官
被　　　告　甲○○　男　24歲.
指定辯護人　本院公設辯護人丁○○
右列被告因違反槍砲彈藥刀械管制條例案件，經檢察官提起公訴
（93年度偵續字第109號），本院判決如下：
    主  文
甲○○無罪。
    理  由
一、公訴意旨略以：被告甲○○綽號「一修」、「和尚」，其與
    丙○○2人，因均常至高雄市新興區六合夜市內之雅虎遊藝
    場打電玩而結識。詎被告甲○○竟基於販賣改造手槍及子彈
    之犯意，於民國93年2月6日，在前開雅虎遊藝場，應丙○○
    之要求以新台幣（下同）2萬5千元之代價，販賣具有殺傷力
    之改造手槍1支（係由仿ＦＮ廠半自動手槍製造之金屬玩具
    手槍換裝土造金屬槍管改造而成，含彈匣1個）及具有殺傷
    力之子彈6顆予丙○○。交易談成後，被告甲○○旋於同日
    至丙○○位於高雄市苓雅區○○○路206之11號4樓租屋處將
    上開槍彈交予丙○○（其中3顆由被告甲○○於販賣後再向
    丙○○借回），而丙○○於交槍當日先支付被告甲○○2萬
    元，再於隔日交付剩餘之5千元。嗣於93年2月9日18時許，
    丙○○因另案為警至前開一心路租屋處執行搜索而查獲上開
    槍彈，再循線查悉上情，因認被告涉犯槍砲彈藥刀械管制條
    例第11條第1項之販賣其他各式槍砲罪嫌及同條例第12條第1
    項之販賣子彈罪嫌。
二、按犯罪事實應依證據認定之，無證據不得認定其犯罪事實，
    又不能證明被告犯罪者，應諭知無罪之判決，刑事訴訟法第
    154條第2項、第301條第1項分別定有明文。復按刑事訴訟法
    上所謂認定犯罪事實之證據，係指足以認定被告確有犯罪行
    為之積極證據而言，如未能發現相當證據或證據不足以證明
    ，自不能以推測或擬制之方法，以為裁判基礎，最高法院29
    年上字第3105號及40年台上字第86號分別著有判例；又認定
    不利於被告之事實，須依積極證據，茍積極證據不足為不利
    被告之認定時，即應為有利於被告之認定，更不必有何有利
    之證據，最高法院30年上字第816號判例亦足參照。
三、訊據被告甲○○堅決否認上情，辯稱：伊根本未曾販賣槍彈
    予丙○○，伊不知道丙○○所持有之槍彈從何而來。公訴人
    指訴被告有上述犯行，無非以丙○○之證詞，及扣案之改造
    手槍及子彈經鑑定具有殺傷力等為據。經查：
  (一)證人丙○○固於偵查中及本院審理時證述槍彈係向被告甲○○所購得，然證人丙○○於偵查中證述購買槍彈之緣由
      係因看見被告與戊○○二人在戊○○家中分解槍枝，經戊○○說槍枝為被告所有，其後再以電話向被告購買系爭槍
      彈等語（參見偵查卷第17頁），然證人戊○○於本院審理
      時到庭證述未曾看過被告在其家中分解槍枝，亦未曾看過
      被告購買道具槍或模型槍至其住處，且被告與丙○○未曾
      一同出現在其家中等語（參見本院94年4月22日審判筆錄
      ），是以，證人丙○○上開證述向被告購買槍彈之緣由是
      否屬實顯非無疑。
（二）其次，證人丙○○因持有系爭槍彈為警查獲後，循線對於
      被告居所即高雄市○○區○○路62巷2號5樓進行搜索，惟
      並無扣得任何有關於槍彈之違禁物，此有高雄市政府警察
      局刑警大隊搜索、扣押筆錄一份在卷可稽，反觀證人丙○○於93年2月10日經通緝到案後，經其同意偕同警察至高
      雄市苓雅區○○○路206之11號4樓搜索，除查扣系爭槍彈
      外，尚有手槍零件一組、掌心雷手槍槍管一支、手槍子彈
      半成品7顆、工業用子彈14顆、火藥1盒、底火45顆、砂輪
      機1台、小型磨刻機1支、研磨鑽頭32支、瓦斯焊槍1支、
      銼刀6支、尖嘴鉗1支、鐵鎚1支、鋼鋸4支、焊槍1支、套
      筒板手1組、六角扳手15支、T型扳手2支、一字扳手1支、
      針車油一瓶等物，此有93年2月10日調查筆錄1份在卷可查
      （參見93年度偵字第7857號偵查卷第24頁），而本件系爭
      之手槍，係由仿ＦＮ廠半自動手槍製造之金屬玩具手槍換
      裝土造金屬槍管改造而成，此有內政部警政署刑事警察局
      90年3月8日刑鑑字第0930038169號槍彈鑑定書一份在卷可
      查（參見偵查卷第41頁），然單就改造手槍及子彈所需之
      工具而言，證人丙○○所持有之工具裝備顯然足以完成系
      爭槍彈之改造，故證人丙○○所持有之系爭槍彈是否確由
      被告所販售，亦存在合理之懷疑。
（三）末依證人丙○○所證述被告於出售具有殺傷力之子彈六顆
      後，又向證人丙○○商借回三顆子顆，衡諸常情，商品之
      出售者豈有於商品販售後，再向購買之消費者借回商品，
      顯與常情有違。另證人丙○○既為警查獲上開製造槍彈所
      需之工具後，並非無動機誣陷被告即為扣案物品之出售者
      以規避其製造槍彈可能之刑責，且於本院卷存證據資料內
      並無任何積極證據足以擔保證人丙○○就販售槍彈之部分
      證述係屬真實，自無從僅憑其上揭有瑕疪之證述，即謂該
      扣案槍彈確係被告所有並販賣予丙○○。
四、至於內政部警政署刑事警察局90年3月8日刑鑑字第09300381
    69號槍彈鑑定書，雖認該扣案之槍彈具有殺傷力；然該槍枝
    及子彈既難認係被告所出售，本院已無從徒據該鑑定書，即
    為被告不利之認定。綜上，本件尚查無積極證據足以證明被
    告有公訴人所指訴違反槍砲彈藥刀械管制條例之犯行，揆諸
    前揭規定及最高法院判例意旨，自應為有利被告之認定，而
    為無罪之諭知。
據上論斷，應依刑事訴訟法第301條第1項，判決如主文。
本案經檢察官乙○○到庭執行職務。
中　　華　　民　　國　　94　　年　　4 　　月　　29　　日
　　　　　　　　　        鳳山刑事第2庭
                              審判長法  官  邱明弘
                                    法　官　胡宜如
                                    法　官　廖建瑜
以上正本證明與原本無異。
如不服本判決，應於收受送達後10日內向本院提出上訴書狀。
　　　　　　　　　　　　　　　　　  書記官  張家榮
中　　華　　民　　國　　94　　年　　5 　　月　　2 　　日
